【裁判字號】    97,訴,1296
【裁判日期】    970414
【裁判案由】    清償借款
【裁判全文】
臺灣臺北地方法院民事判決              97年度訴字第1296號
原      告    中國信託商業銀行股份有限公司
法定代理人    丙○○
訴訟代理人    甲○○
被      告    乙○○
上開當事人間請求清償借款等事件，本院於民國97年4月7日言詞
辯論終結，判決如下：
    主    文
被告應給付原告新臺幣陸拾玖萬柒仟肆佰捌拾玖元，及其中新臺
幣貳萬肆仟貳佰柒拾柒元部分，自民國九十六年九月二十四日起
至清償日止，按年利率百分之二十計算之利息，其中新臺幣拾
柒萬捌仟柒佰拾元部分，自民國九十六年九月二十四日起至清
償日止，按年利率百分之二十計算之違約金，其中新臺幣貳拾陸
萬陸仟柒佰零壹元部分，自民國九十六年九月二十四日起至清償
日止按年利率百分之二十計算之違約金。
訴訟費用由被告負擔。
    事    實
甲、原告方面：
一、聲明：如主文所示。
二、陳述：
  (一)被告乙○○於民國 86年4月17日與原告成立信用卡契約，向
    原告領用卡號：0000000000000000之信用卡，依約被告得於
    特約商店記帳消費。被告至96年9月23日止，共計新臺幣2萬
    6044元（其中消費款2萬4277元、循環利息867元、其他費用
    900 元）未為給付。依約除應給付上開消費款項外，另應給
    付自最後繳款截止日即 96年9月23日之翌日起至清償日止，
    按年利率20%計算之利息。
  (二)被告另於 93年1月29日與原告成立簡易通信貸款契約，向原
    告借用60萬元，約定分60期清償，並訂於每月23日為攤還日
    ，如未依約繳款時，即喪失期限利息，被告並應自遲延日起
    至清償日止，依應繳金額按年利率20%計算違約金。詎被告
    自96年9月23日後未繳納本息，尚積欠原告39萬4039元（其
    中本金37萬8730元、違約金1萬5309元）未為給付。
  (三)被告另於95年1月9日向原告借款29萬元，約定分48期清償，
    並訂於每月23日為攤還日，如未依約繳款時，即喪失期限利
    息，被告並應自遲延日起至清償日止，依應繳金額按年利率
    20%計算違約金。詎被告自96年9月23日後未依約清償本息，
    尚積欠本金27萬7406元（其中本金26萬6701元、違約金1萬
    705元）未為給付。
  (四)為此請求被告給付原告69萬7489元及其違約金。
三、證據：提出信用卡申請書、專案貸款申請書、信用卡理債專
    案申請書暨約定書、簡易通信貸款約定書、持卡人計息查詢
    表、歷史帳單彙總查詢表為證。
乙、被告方面：
    被告經合法通知，未於言詞辯論期日到場爭執，惟曾具狀辯
    稱：被告並非惡意違約蓋因投資失利欠下大筆債務，為維持
    生計而不慎以債養債，導致高額利息及違約金無力償還，盼
    原告能給予通融，俟收入增加，還款能力提升後再償還所有
    款項。且因被告還款能力有限，若如原告所請求每月加計違
    約金，則無疑是雪上加霜，故懇請酌減利息、違約金，並由
    原告吸收訴訟費用，毋再增加伊之債務負擔。伊已無多餘財
    力，但始終抱持還款誠意故懇請酌情裁量適宜之還款方案，
    並聲明：駁回原告之訴。
    理    由
甲、程序方面：
    按當事人得以合意定第一審管轄法院，民事訴訟法第二十四
    條第一項前段定有明文。經查，兩造簽訂之信用卡約定條款
    第二十五條、簡易通信貸款約定書第九條，合意以本院為第
    一審管轄法院，是本院就本件訴訟應有管轄權，合先敘明。
乙、實體方面：
一、原告主張之上述事實，業據提出信用卡申請書、專案貸款申
    請書、信用卡理債專案申請書暨約定書、簡易通信貸款約定
    書、持卡人計息查詢表、歷史帳單彙總查詢表為證；亦為被
    告所不爭執，自堪信原告之主張為真實。
二、從而，原告依消費借貸之法律關係請求被告給付如主文第一
    項所示之本金、利息及違約金為有理由，應予准許。
三、結論：本件原告之訴為有理由，依民事訴訟法第八十五第二
    項、第三百九十條第二項，判決如主文。
中    華    民    國    97    年     4    月    14    日
                  民事第四庭  法  官  趙子榮
以上正本係照原本作成。
如對本判決上訴，須於判決送達後20日內向本院提出上訴狀。
中    華    民    國    97    年     4    月    14    日
                              書記官  江虹儀


司法院資訊處製作；財團法人民間司法改革基金會備份。
